臺灣高等法院臺南分院民事裁定　九十三年度再抗字第九號　　Ｋ
　　　再審聲請人　丁　○　○
　　　　　　　　　辛　○　○
　　　　　　　　　庚　○　○
　　　　　　　　　乙　○　○
　　　　　　　　　戊　○　○
　　　　　　　　　丙　○　○
　　　　　　　　　癸　○　○
　　　　　　　　　壬　○　○
　　　　　　　　　己　○　○
　　　再審相對人　甲　○　○
　　　　　　　　　子　　　○
右當事人間因確定訴訟費用額事件，再審聲請人對於中華民國九十三年十月二十九日
本院九十三年度抗字第六０七號確定裁定聲請再審，本院裁定如左：
      主    文
再審聲請駁回。
再審聲請費用由再審聲請人平均負擔。
      理    由
一、本件聲請再審意旨略以：本院九十三年度抗字第六０七號及原審法院九十三年度
    聲字第一０二五號確定裁定，審理法官曲解法令，越權受理訴訟及枉法判決，侵
    害再審聲請人之財產權益，訴訟程序有重大瑕疵，應依民事訴訟法第二十三條規
    定，裁定指定由台灣高等法院管轄。又無益裁判費用依同法第八十九條規定應由
    加害之相對人負擔，不應由抗告人負擔。況本件目前仍在再審訴訟繫屬中，不應
    為確定訴訟費用之裁判，原審竟為准許確定訴訟費用之裁定並告確定，顯不合法
    ，抗告人對上開裁定聲請再審，復遭原審法院裁定駁回，為此提起抗告，請求廢
    棄原裁定云云。
二、按「裁定已經確定，而有第四百九十六條第一項或第四百九十七條之情形者，得
　　準用本編之規定，聲請再審。」、「再審之訴，應以訴狀表明下列各款事項，提
　　出於管轄法院為之：：：三、應於如何程度廢棄原判決及就本案如何判決之聲明
　　。」、「再審之訴不合法者，法院應以裁定駁回之。」，民事訴訟法第五百零七
　　條、第五百零一條第一項第三款、第五百零二條第一項分別定有明文。經查本件
　　聲請人聲請再審之書狀，並未具體表明「應於如何程度廢棄原判決及就本案如何
　　判決之聲明」，依上說明，本件聲請人之聲請再審，與再審要件不合，本件聲請
　　為不合法。
三、次按「法院書記官、執達員、法定代理人或訴訟代理人因故意或重大過失，致生
    無益之訴訟費用者，法院得依聲請或依職權以裁定命該官員或代理人負擔。」民
    事訴訟法第八十九條第一項固定有明文；惟「查當事人行使民事訴訟法第八十九
　　條第一項之聲請權，應於本案終局判決前為之，若法院已為終局判決，則訴訟費
　　用業經裁判（同法第八十七條），法院勢難重複裁判。」，亦有最高法院八十八
　　年度台抗字第二七０號判決可稽。本件再審聲請人等人既未於「原確認通行權事
　　件終局判決前」主張無益之訴訟費用應由對造負擔，依上說明，再審聲請人自不
　　得於確定終局判決後再行主張無益之訴訟費用不應由再審聲請人負擔，再審聲請
　　人以此理由聲請再審，要無可採，併予敘明。
四、末查：再審聲請人指摘原確定裁定應依民事訴訟法第二十三條指定管轄規定指定
    由台灣高等法院審理云云。惟查民事訴訟法第二十三條第一項第一款所謂「因法
    律或事實不能行審判權者」，係指有管轄權之法院全體法官依法均應迴避不能執
    行其職務，或因天災、戰亂或其他意外事變，交通阻隔，一時不能執行其職務者
　　而言，查與再審要件並不相干，亦併敘明。
五、綜上所述，聲請人聲請再審，並未依民事訴訟法第五百零一條第一項第三款規定
    具體表明「應於如何程度廢棄原判決及就本案如何判決之聲明」，核與民事訴訟
    法第五百零一條第一項第三款聲請再審要件不合，本件聲請再審為不合法，爰依
    法以裁定駁回之。
據上論結，本件聲請再審，並不合法，爰依民事訴訟法第五百零二條第一項、第八十
五條第一項前段、第七十八條裁定如主文。
中　　　華　　　民　　　國　　九十三　　年　　　十二　　月　　三十一　　日
　　　　　　　　　　　　　　　　　　臺灣高等法院臺南分院民事第三庭
~B1審判長法官　林　　輝　　雄
~B2　　　法官　徐　　宏　　志
~B3　　　法官　曾　　平　　杉
右為正本係照原本作成。
不得抗告。
中　　　華　　　民　　　國　　九十四　　年　　　一　　　月　　　四　　　日
                                        法院書記官　葉　　秀　　珍
